# 外币货币性资产及负债的披露

提问人：michaelhtts 时间：2015-03-03 18:10:45
1 、公司预付账款为外币性资产，期末进行了汇兑损益调整 2 、公司应付账款中的暂估金额很大，在报表列式的时候，将暂估明细与应付预付明细对应后，其中一部分应付暂估划到了预付账款，实际效果是冲减预付账款。但是应付暂估的是人民币金额。 举例：A户： 预付 100 万美元 汇率 6 ， 一部分货物来了后由于发票未到暂估 400 万人民币，期末预付账款余额 200 万。
请问，这种情况期末如何披露外币货币性资产？
（ 1 ）如果不将暂估冲减预付，披露的时候不会出现外币折算后的金额大于报表的金额，但是将暂估的金额与预付抵消的列式感觉没有问题，抵消更能反映公司的财务状况特别是暂估很大的时候。 （ 2 ）企业是否应该暂估外币？这样的操作感觉在实际中很少见到，Oracle ERP能否实现？ （ 3 ）如果全部披露预付的 100 万美元，比报表数大，会引起披露不准的嫌疑在下面加以说明是否可行？

回答人：chenyiwei
预付帐款属于外币非货币性项目，期末不应进行汇兑损益调整，应继续按形成日的历史汇率计量。